【裁判字號】    88,交聲,120
【裁判日期】    890301
【裁判案由】    聲明異議
【裁判全文】
臺灣臺中地方法院交通事件裁定                    八十八年度交聲字第一二０號
    原處分機關  台灣省政府交通處公路局台中區監理所
                （現改制為交通部公路局台中區監理所
    受  處分人
    即  異議人  甲○○
右列受處分人因違反道路交通管理處罰條例案件，對於台灣省政府交通處公路局台中
區監理所（現改制為交通部公路局台中區監理所）八十八年九月十五日所為之處分（
中監稽違字第六００一六０─八八０九一五─００二三號裁決書），聲明異議，本院
裁定如左：
    主  文
異議駁回。
    理  由
一、本件原處分機關以：受處分人即異議人甲○○於民國八十八年八月三十日晚上九
    時二十分許，駕駛車牌號碼ＯＢ－三八五一號自小客車，行經台中縣大肚鄉○○
    路二之三二號前，不慎撞及在其前方由被害人廖子超所騎乘之腳踏車，致被害人
    廖子超受有右小腿開放性骨折之傷害，異議人未即時採取救護或其他必要措施，
    竟駕車逃逸，經台中縣警察局烏日分局犁份派出所警員鍾逢儒依據現場實況及目
    擊證人之指證調查後，填製舉發違反道路交通管理事件通知單，通知異議人於八
    十八年九月十六日前到案，異議人逾期未到案，乃經原處分機關台灣省政府交通
    處公路局台中區監理所（現改制為交通部公路局台中區監理所）於八十八年九月
    十五日製發中監稽違字第六００一六０─八八０九一五─００二三號裁決書，裁
    處吊銷異議人之駕駛執照，並永不得重新考領等語。
二、受處分人則以：本件被害人並非其撞的，其當時有下車查看，而且被害人當時還
    可以將腳踏車扶起，其認為並非其錯，所以才離開現場，證人余承祐所言不正確
    ，且本件業已和解，爰聲明異議等語。
三、按汽車駕駛人，駕駛汽車肇事致人受傷或死亡，應即採取救護或其他必要措施，
    並向警察機關報告，不得逃逸，違者吊銷其駕駛執照。又違反上開規定，吊銷駕
    駛執照者，不得考領駕駛執照。道路交通管理處罰條例第六十二條第一項、第六
    十七條第一項分別定有明文。經查異議人確有駕車肇事致人受傷而逃逸之違規事
    實，業據目擊證人余承祐於八十八年八月三十日接受警偵訊時證稱：因其於八十
    八年八月三十日晚上九時二十分許，在台中縣大肚鄉○○路二之三二號前，見一
    部自小客車ＯＢ─三八五一號從中庶路西向東往台中工業區方向行駛，至上述地
    點突然撞到一名小男孩騎腳踏車倒在路中，後見該部自小客車又前行五十公尺，
    其準備攔該車，他即關掉車燈後急速行駛前進等語甚詳，並經證人即本件舉發之
    警員鍾逢儒到庭結證稱：其是經分局勤務中心通報在巡邏中至現場處理，到現場
    時異議人已不在場，而經路人提供肇事車號，再循線查獲異議人，將異議人帶回
    警局製作筆錄，其也有製作證人余承祐之筆錄，其是根據目擊證人之證詞及異議
    人之供述才開立違規通知單等情明確，復據本院調閱異議人被訴傷害罪嫌之台灣
    台中地方法院檢察署八十八年度偵字第二三九六九號偵查全卷詳查屬實，有警製
    道路交通事故調查報告表、被害人廖子超受傷診斷證明書各一份及現場照片六張
    附於該偵查卷可稽，足見證人余承祐、鍾逢儒前揭所證，均堪信為真實。至異議
    人雖以前開情詞抗辯，然查異議人於八十八年八月三十日接受警偵訊時即已自承
    ：其當時有見到對向有車輛似乎有在閃躲東西，但當其發現乙名小孩騎腳踏車欲
    橫越馬路時，其煞車不及便撞上，當時小孩及腳踏車倒在其車前，其由車內看見
    小孩似乎沒什麼要緊，其將車輛開往前欲停下查看狀況，但見有許多人出來，其
    害怕被人毆打便未下車，往台中市工業區方向開去等語明確，益見本件被害人應
    係遭異議人所撞致傷，異議人當時顯未下車查看即行逃逸，已確然無疑。至異議
    人已與被害人達成和解，賠償被害人之損失一節，固據其提出和解書一紙為證，
    惟此係異議人應負之民事上侵權行為損害賠償責任，與異議人應受之本件行政上
    之裁處無涉。又異議人雖舉被害人之法定代理人李梨真所書立證明書，欲憑以證
    明異議人並無撞及被害人云云，然查李梨真當時並未在肇事現場，並未親眼目睹
    ，且該證明書係與和解書同日書立，不無偏袒異議人之虞，是本件仍應以目擊證
    人余承祐前開所證較符合真實，而為可採，是僅憑該證明書尚無得採為異議人有
    利之憑證。依上可知，異議人前開所辯，顯圖卸責，委無可採。從而，原處分機
    關據以援引上開規定，裁處吊銷異議人之駕駛執照及使異議人永不得重新考領，
    並無不當。本件異議為無理由，應予駁回。
四、據上論斷，應依道路交通案件處理辦法第十九條裁定如主文。
中      華      民      國      八十九      年      三    月    一      日
                                臺灣臺中地方法院交通法庭
                                    法  官  呂  明  坤
右正本證明與原本無異。
如不服本裁定應於送達後五日內向本院提出抗告狀。
                                    書記官
中      華      民      國      八十九      年      三    月    一      日


司法院資訊處製作；財團法人民間司法改革基金會備份。
